臺灣新北地方法院刑事判決　　　　　　　110年度易字第720號
聲　請　人　臺灣新北地方檢察署檢察官
被　　　告　鄭金泉




上列被告因竊盜案件，經檢察官聲請以簡易判決處刑（110 年度
偵字第11514 號），本院認不宜以簡易判決處刑（原受理案號：
110 年度簡字第2843號），改依通常程序審判，被告於本院準備
程序中就被訴事實為有罪之陳述，經本院裁定進行簡式審判程序
，判決如下：
    主  文                                              
鄭金泉犯攜帶兇器毀越門窗及安全設備侵入住宅竊盜，累犯，處
有期徒刑捌月。未扣案之犯罪所得現金新台幣柒仟玖佰元沒收之
，於全部或一部不能沒收或不宜執行沒收時，追徵其價額。
    事  實
一、鄭金泉意圖為自己不法之所有，基於竊盜之犯意，於民國
    109 年6 月15日18時許，騎乘其所有車牌號碼000-000 號普
    通重型機車，至新北市○○區○○○街00號賴富源住處後方
    ，趁賴富源外出不在家之際，以徒手破壞該屋之鐵窗後（毀
    損部分，未據告訴），攀爬窗戶進入屋內，並自屋內拿取客
    觀上得做為兇器使用之菜刀撬開櫃檯鎖頭後，竊取置於櫃檯
    內之現金新臺幣（下同）7,900 元得逞，得手後旋騎乘機車
    離去。嗣賴富源察覺遭竊報警處理，而循線查獲上情。
二、案經賴富源訴由新北市政府警察局新莊分局報告臺灣新北地
    方檢察署檢察官偵查聲請簡易判決處刑。
    理  由                                              
一、程序方面：本件被告鄭金泉所犯係死刑、無期徒刑、最輕本
    刑為3 年以上有期徒刑以外之罪，其於準備程序中就被訴事
    實為有罪之陳述，經法官告知簡式審判程序之旨，並聽取公
    訴人及被告之意見後，依刑事訴訟法第273 條之1 第1 項規
    定，裁定本案改依簡式審判程序審理，且依刑事訴訟法第
    273 條之2 及第159 條第2 項規定，不適用傳聞法則有關限
    制證據能力之相關規定，合先敘明。
二、上揭犯罪事實，業經被告鄭金泉於警詢及本院準備程序、審
    理時坦承不諱，核與證人即告訴人賴富源於警詢、偵查中之
    證述相符，並有監視器錄影畫面截圖照片5 張、車輛詳細資
    料報表1 紙在卷可稽（偵查卷第6 至7 頁、第10頁），本件
    事證明確，被告犯行堪以認定，應依法論科。
三、論罪科刑：
（一）按刑法第321 條第1 項第1 款之侵入住宅竊盜罪，所謂「
      住宅」，乃指人類日常居住之場所而言，大樓及公寓均屬
      ，之據被害人表示，該店係住處，平常都住在裡面等語（
      見偵卷第14頁），是該處所屬於住宅。刑法第321 條第1
      項第2 款所稱「門窗」應專指分隔住宅或建築物內外之出
      入口大門及窗戶而言，而所謂「其他安全設備」，指門窗
      、牆垣以外，依社會通常觀念足認為防盜之設備而言。而
      犯罪事實所示裝設於窗戶外之鐵窗，具有防盜效用，應屬
      安全設備。又該條文中所謂「毀」係指毀損，「越」則指
      踰越或超越，如係走入不得謂之「越」。被告以徒手折斷
      加裝於窗戶外之鐵窗上之鐵條後，由該處鐵窗及其後之窗
      戶攀爬侵入告訴人住處行竊，係犯刑法第321 條第1 項第
      1 款、第2 款之毀越門窗及安全設備侵入住宅竊盜罪。
（二）再按刑法第321 條第1 項第3 款之攜帶兇器竊盜罪，係以
      行為人攜帶兇器竊盜為其加重條件，此所謂兇器，其種類
      並無限制，凡客觀上足對人之生命、身體安全構成威脅，
      具有危險性之兇器均屬之，祇須行竊時攜帶此種具有危險
      性之兇器為已足，並不以攜帶之初有行兇之意圖為必要，
      又該兇器不必原屬行竊者本人所有，亦不以自他處攜至行
      竊處所為必要，縱在行竊場所隨手拾取應用，其有使人受
      傷害之危險既無二致，自仍應屬上述「攜帶兇器」之範疇
      。查被告於竊盜現場內拿取菜刀1 把，如持菜刀以攻擊他
      人，客觀上對人之生命、身體、安全足以構成威脅而具危
      險性，應屬兇器無訛。
（三）核被告所為，係犯刑法第321 條第1 項第1 款、第2 款、
      第3 款之攜帶兇器毀越門窗及安全設備侵入住宅竊盜罪。
      又刑法第321 條第1 項所列各款為竊盜之加重條件，如犯
      竊盜罪兼具數款加重情形時，因竊盜行為祇有1 個，仍祇
      成立1 罪，不能認為法律競合或犯罪競合（最高法院69年
      台上字第3945號判例參照），是被告所為犯行雖均兼具數
      款加重情形，揆諸前揭說明，仍僅成立1 罪。
（四）被告前①因竊盜案件，經本院以103 年度審易字第4301號
      判決處有期徒刑9 月確定；②又因竊盜案件，經本院以
      104 年度審易字第367 號判決處有期徒刑7 月確定；③又
      因竊盜案件，經臺灣新北地方法院以104 年度審易字第
      1914號判決處有期徒刑8 月2 次、11月、9 月，應執行有
      期徒刑2 年7 月、5 月確定；④又因竊盜案件，經臺灣新
      北地方法院以107 年度審易字第2199號判決處有期徒刑8
      月2 次，應執行有期徒刑1 年2 月確定，上開①至④案件
      經合併定應執行有期徒刑5 年4 月確定，於民國109 年6
      月6 日縮短刑期執行完畢，有臺灣高等法院被告前案紀錄
      表在卷可稽，其於上開徒刑執行完畢後5 年以內，故意再
      犯本件有期徒刑以上之罪，為累犯，衡酌其前案及本件犯
      罪情節，其既曾因上揭犯罪受罰，本應改悔向上，竟又於
      5 年內再犯本案，足見其刑罰感應力薄弱，基於特別預防
      之法理，並兼顧社會防衛之效果，有加重其刑之必要，再
      被告上開所犯等罪並無司法院釋字第775 號解釋意旨所舉
      於不符合刑法第59條所定要件，致生所受之刑罰超過其所
      應負擔罪責，其人身自由因此遭受過苛侵害之情形，故依
      刑法第47條第1 項規定，就其所犯之罪，加重其刑。
（五）爰以行為人之責任為基礎，審酌被告前已有多次竊盜前科
      ，有其前案紀錄表在卷可憑（已構成累犯者於此處不再重
      複審酌、評價），仍不思以正途賺取所需，再為本案犯行
      ，兼衡被告智識程度為高職肄業、自陳業工、家庭經濟狀
      況勉持、現因另案在押之生活狀況、竊取現金7,900 元、
      被告犯後坦承犯行之犯後態度等一切情狀，量處如主文所
      示之刑，以資懲儆。
四、沒收：被告本案犯罪所得現金7,900 元，未據扣案，亦未實
    際合法發還告訴人，爰依刑法第38條之1 第1 項前段之規定
    宣告沒收，並於全部或一部不能沒收或不宜執行沒收時，依
    同條第3 項之規定，追徵其價額。
五、據上論斷，應依刑事訴訟法第452 條、第273 條之1 第1 項
    前段、第299 條第1 項前段，刑法第321 條第1 項第1 款、
    第2 款、第3 款、第47條第1 項、第38條之1 第1 項前段、
    第3 項，刑法施行法第1 條之1 第1 項，判決如主文。
本案經檢察官陳旭華聲請簡易判決處刑，經檢察官張靜薰到庭執
行職務。
中    華    民    國   110    年    10    月    21    日
                  刑事第二十六庭  法  官  朱學瑛
上列正本證明與原本無異。
如不服本判決，應於判決送達後20日內敘明上訴理由，「向本院
」提出上訴狀（均須按他造當事人之人數附繕本），上訴於臺灣
高等法院。其未敘述上訴理由者，應於上訴期間屆滿後20日內向
本院補提理由書「切勿逕送上級法院」。
                                     書記官  劉育全
中    華    民    國   110    年    10    月    21    日                    
 附錄本案論罪科刑法條全文：
中華民國刑法第320條
意圖為自己或第三人不法之所有，而竊取他人之動產者，為竊盜
罪，處 5 年以下有期徒刑、拘役或 50 萬元以下罰金。
意圖為自己或第三人不法之利益，而竊佔他人之不動產者，依前
項之規定處斷。
前二項之未遂犯罰之。
中華民國刑法第321條
犯前條第1項、第2項之罪而有下列情形之一者，處6月以上5年以
下有期徒刑，得併科50萬元以下罰金：
一、侵入住宅或有人居住之建築物、船艦或隱匿其內而犯之。
二、毀越門窗、牆垣或其他安全設備而犯之。
三、攜帶兇器而犯之。
四、結夥三人以上而犯之。
五、乘火災、水災或其他災害之際而犯之。
六、在車站、港埠、航空站或其他供水、陸、空公眾運輸之舟、
    車、航空機內而犯之。
前項之未遂犯罰之。